福建金門地方法院刑事判決　
110年度簡上字第17號
上  訴  人  
即  被  告  黃鉦峰


上列被告因竊盜案件，不服本院金城簡易庭110年度城簡字第52
號中華民國110年7月8日第一審判決（聲請簡易判決處刑案號：1
10年度少連偵字第1號），提起上訴，本院管轄第二審之合議庭
判決如下：
    主  文
原判決撤銷。
甲○○成年人與少年共同犯竊盜罪，處拘役伍拾日，如易科罰金，
以新臺幣壹仟元折算壹日；緩刑貳年。
    犯罪事實
一、甲○○與少年黃○○（民國00年生，真實姓名年籍詳卷，另
    由福建金門地方法院少年法庭調查中）共同意圖為自己不法
    所有，基於竊盜之犯意聯絡，於 110年3月6日晚間10時許，
    由甲○○騎乘車牌號碼000－000號普通重型機車搭載黃○○
    ，前往金門縣○○鄉○○○路 0段000巷00弄000號前，見鍾
    佳諺所有停放在該處車牌號碼 000-000號普通重型機車無人
    看管，由黃○○在旁把風，甲○○徒手轉取該機車後照鏡 2
    支之方式共同竊取，得手後，甲○○騎乘該機車搭載黃○○
    離去。嗣乙○○發覺，報警處理，經警調閱監視器，查獲上
    情。
二、案經乙○○訴由金門縣警察局金城分局報告福建金門地方檢察
    署檢察官偵查後，聲請以簡易判決處刑。
    理  由
一、證據能力部分：
  ㈠按被告以外之人於審判外之陳述，雖不符刑事訴訟法第159條
    之1至第159條之4之規定，而經當事人於審判程序同意作為
    證據，法院審酌該言詞陳述或書面陳述作成時之情況，認為
    適當者，亦得為證據。當事人、代理人或辯護人於法院調查
    證據時，知有同法第159條第1項不得為證據之情形，而未於
    言詞辯論終結前聲明異議者，視為有前項之同意，刑事訴訟
    法第159條之5規定甚明。查本判決所引用之各該被告甲○○以
    外之人所為審判外陳述以及其他書面陳述，雖屬傳聞證據，
    然據檢察官、被告於本院審理時皆表示對證據能力均不爭執
    ，同意有證據能力（見本院卷第115頁），本院審酌上開證
    據資料製作時之情況，尚無違法不當及證明力明顯過低之瑕
    疵，認以之作為證據應屬適當，故揆諸上開規定，應認有證
    據能力。
　㈡至於其餘資以認定本案犯罪事實之非供述證據，查無實施刑
    事訴訟程序之公務員違法取得之情形，均認有證據能力。
二、本院認定前揭犯罪事實所憑證據及理由：
  ㈠上揭犯罪事實，業據被告於本院審理時坦承不諱，核與證人
    即告訴人乙○○於警詢之證述（見警卷第10-12頁）、證人即
    同案少年黃○○於警詢之證述（見警卷第6-9頁）情節大致相
    符，復有扣押筆錄、扣押物品目錄表、扣押物品收據、現場
    照片及監視器翻拍照片、贓物認領保管單、和解書、車輛詳
    細資料報表（見警卷第13-26頁）暨光碟1片在卷可稽，另經
    本院當庭勘驗卷附光碟內之現場監視器錄影畫面（檔名：00
    00000竊案監視器-檔案資料匣名稱「123」中之「Camera1_0
    0000000000000.avi」），此有附表所示之勘驗譯文在卷可
    參（見本院卷第80-81頁），足認被告上開任意性自白與事
    實相符。
  ㈡綜上所述，被告與少年黃○○共同犯竊盜之行為，已事證明確
    ，足以認定，應依法論科。
三、論罪科刑暨撤銷原判決之理由：
  ㈠核被告所為，係犯刑法第320條第1項之竊盜罪。被告與少年
    黃○○就本件犯行，具犯意聯絡及行為分擔，為共同正犯。又
    被告為成年人，與少年黃○○共同實施本件犯罪，依兒童及少
    年福利與權益保障法第112條第1項前段規定，應加重其刑。
  ㈡原審判決以被告與少年黃○○共同犯竊盜罪之行為，事證明確
    ，遂予論科，本無不合。惟被告於本院審理時坦承犯行（見
    本院卷第116頁），且扣案犯罪所得機車後照鏡2支已實際合
    法發還告訴人，有贓物認領保管單1份在卷可據（見警卷第2
    3頁），並積極與告訴人達成和解，並賠償新臺幣（下同）1
    ,800元，現已全數給付告訴人而履行完畢等情，亦有和解書
    1紙存卷可參（見警卷第24頁），此項犯罪後之態度，於其
    刑罰之酌量至關重要，然為原審所未予以斟酌，致對其所為
    量刑不適合。故被告提起上訴，認原審量刑過重，此等上訴
    意旨，為有理由；原判決對被告之量刑既非合適，應由本院
    將之全部撤銷改判。
  ㈢爰以行為人即被告之責任為基礎，審酌被告正值壯年，不思
    循正當途徑獲取生活所需，造成告訴人受有財產上損害，顯
    欠缺尊重他人財產權之法治觀念，且與少年黃○○共同行竊，
    顯對少年黃○○形成不良示範，所為實無可取；惟其犯後坦承
    犯行，並與告訴人達成和解，於民事部分積極賠償，此部分
    犯後態度仍值肯定；乃再斟酌其犯罪之手段尚屬平和，及陳
    述之博士肄業之學歷、離婚與三個小孩及母親共同居住之家
    庭情形、在金門酒廠上班，月收入約6萬多元（見本院卷第1
    17頁）之生活狀況等一切情狀後，量處如主文第2項所示之
    刑，並諭知易科罰金之折算標準。
  ㈣是否諭知緩刑，係屬法院得依職權自由裁量之事項。又刑法
    第74條規定得宣告緩刑者，以未曾因故意犯罪受有期徒刑以
    上刑之宣告，或前因故意犯罪受有期徒刑以上刑之宣告，執
    行完畢或赦免後5年內，未曾因故意犯罪受有期徒刑以上刑
    之宣告為條件。所稱「受有期徒刑以上刑之宣告」，係指宣
    告其刑之裁判確定而言。因此，在判決前已受有期徒刑以上
    刑之宣告確定者，即不合於緩刑條件，至前之宣告刑係合併
    或分別審理，及被告犯罪時間在前或在後，均在所不問。查
    被告雖於110年間因犯詐欺等案件，經本院111年度城簡字第
    7號判決，判處有期徒刑3月、6月，應執行有期徒刑8月，被
    告不符提起上訴，現由本院111年度簡上字第8號案件繫屬中
    等情，此有臺灣高等法院被告前案紀錄表及本院公務電話紀
    錄各1份附卷可參（見本院卷第103-104頁、第119頁），是
    本院於判決前被告雖受有期徒刑之宣告，然尚未確定，依前
    揭說明仍合於緩刑條件，復綜觀被告過往素行、前述生活狀
    況等所有情節，足以令人相信其因一時失慮，始偶然誤犯，
    究非惡性重大之人而無可原諒，況若完全不知反省，其也不
    致積極與告訴人達成和解並賠償，歷經本案偵、審程序之教
    訓後，信其將知所警惕，日後不致再犯，前開對被告所宣告
    之刑，以暫不執行為宜，故宣告緩刑2年，以啟自新。
四、沒收：
    按犯罪所得已實際合法發還被害人者，不予宣告沒收或追徵
    ，刑法第38條之1第5項定有明文。又所謂實際合法發還，是
    指因犯罪而生民事或公法請求權已經被實現、履行之情形而
    言。該情形，不以發還扣押物與原權利人為限，其他如財產
    犯罪，行為人已依和解條件履行賠償損害之情形，亦屬之（
    最高法院106年度台上字第791號判決參考）。查被告就本案
    竊盜犯行所扣案犯罪所得機車後照鏡2支已實際合法發還告
    訴人，有贓物認領保管單1份在卷可據（見警卷第23頁），
    並積極與告訴人達成和解，並賠償1,800元，現已全數給付
    告訴人並履行完畢等情，已如前述，依上揭說明，應認本案
    犯罪所得已實際合法發還告訴人，依上揭規定，不予宣告沒
    收或追徵之，併此敘明。
據上論結，應依刑事訴訟法第455條之1第1項、第3項、第369條
第1項前段、第364條、第299條第1項前段，兒童及少年福利與權
益保障法第112條第1項前段，刑法第28條、第320條第1項、第41
條第1項前段、第74條第1項第1款，刑法施行法第1條之1第1項，
判決如主文。
本案經檢察官席時英聲請以簡易判決處刑，檢察官席時英到庭執
行職務。
中　　華　　民　　國　　111 　年　　3 　月　  29　　日
                  刑事第一庭   審判長法　官　陳弘能
　　　　　　　　　                   法  官  魏玉英
　　　　　    　                     法  官  黃俊偉
以上正本係照原本作成。　　　　　　　　　　　　　　　　　本判決不得聲明不服。
中　　華　　民　　國　　111 　年　　3 　　月　　29　　日
                                     書記官  黃紹洧
                                      
附錄論罪科刑法條
中華民國刑法第320條第1項
意圖為自己或第三人不法之所有，而竊取他人之動產者，為竊盜
罪，處五年以下有期徒刑、拘役或五十萬元以下罰金。 

附表
一、勘驗標的： ㈠本件現場監視器錄影畫面（檔名：0000000竊案監視器-檔案資料匣名稱「123」中之「Camera1_00000000000000.avi」） ㈡影片全長：均為1時57分6秒。 ㈢影片聲音：無。 ㈣上訴人聲請勘驗部分： 01:15:22-01:17:10。 ㈤本院勘驗部分：01:13:57-01:17:13。（螢幕右方顯示時間：03/06/202122:14:06-03/06/202122:17:21） 二、勘驗過程： 勘驗說明如下：（影片全程秒數連接未中斷，擷圖部分庭後補充附卷） 01:13:57，一台雙載機車由畫面左上方(冷氣主機處)出現並經 過機車停車場、貨櫃而至畫面右上方，燈光消失於右上方樹叢 處，復於01:14:30許燈光再度出現，該車折返，駛入機車停車 場。 01:15:02，機車進入停車場後於畫面中所示位置停車，二人隨 即下車。 01:15:15兩人下車後，後座短袖黑衣男開始緩步往畫面上方前 行，大約走8步後停止；上訴人即被告同時移坐至隔壁台機車 上。 01:15:20--01:15:27上訴人即開始轉動機車後照鏡，由畫面可 見後照鏡反射之光影，黑衣男此時停止腳步，與上訴人距離約 1-2台機車車身之距離。 01:15:34，黑衣男開始移動腳步往前。上訴人轉動後照鏡反射 出亮光。 01:15:45-53上訴人轉完一側後照鏡後，為收取之動作。期間黑 衣男持續緩步前進，於停放之機車間四處張望、左右跺步前 行。 01:15:53，黑衣男四處張望，期間並有回頭望向上訴人方向。 01:16:16黑衣男往畫面中間上方，即為停車場入口方向前行。 另上訴人持續轉動第二支後照鏡，畫面可見折射亮光。 01:16:21，黑衣男行至畫面中間上方停車場入口處，即停止往 前而折返，往上訴人方向走回。 01:16:22-35黑衣男返回上訴人附近，並朝上訴人方向，上訴人 隨即起身坐回自己機車。之後黑衣男即繼續往前走，並再度回 頭觀望。 01:16:47 有第三人靠近停車場。 01:16:53第三人走進停車場，上訴人發動機車往前，黑衣男轉 身等待上訴人。 01:17:02，黑衣男坐上機車後座。 01:17:05-01:17:13兩人騎車往畫面左上方向駛離現場。 三、勘驗結果： 後座短袖黑衣男子於下車後至上訴人犯案完成過程中，從未離開案發現場，反係於現場徘徊、四處張望，並於最後見有人將進入停車場之際，返回上訴人身旁，終由上訴人迅速發動機車載黑衣男子，二人共乘離去現場。